臺灣高等法院刑事裁定
109年度抗字第413號
抗  告  人
即  被  告  陳聿安




選任辯護人  葉建偉律師
上列抗告人即被告因聲請具保停止羈押案件，不服臺灣臺北地方
法院中華民國109年3月2日裁定（109年度聲字第458號），提起
抗告，本院裁定如下：
    主  文
抗告駁回。
    理  由
一、原裁定意旨略以：抗告人即被告甲○○（下稱被告）因涉犯刑
    法第231條第1 項之妨害風化案件，於109年1 月10日經訊問
    後，以被告犯罪嫌疑重大，且有刑事訴訟法第101條第1項第
    2款之事由，並有羈押之必要，於同日裁定羈押並禁止接見
    通信。被告雖坦認部分犯行，並聲請具保停止羈押，但審酌
    被告犯罪嫌疑重大，並據卷內相關證人供述，及所調閱被告
    申辦帳戶，行動電話通聯紀錄資料，可認被告犯行參與程度
    甚高，並居於主要地位，並與同案被告多人間具有一定血親
    、姻親關係，彼此關係密切，而有事實足認有勾串共犯、證
    人之虞，並有湮滅、偽造、變造證據之虞，並審酌本案被告
    犯行，招攬或留置多名越南女子在臺灣從事性交易行為，據
    點遍佈臺北、桃園等處，且至一般住宅承租套房方式為之，
    所為嚴重破壞社會秩序，並造成偵查單位查緝困難，被告所
    為助長犯罪刑為，兼衡社會秩序及公共利益之維護，被告人
    身自由之私益及其防禦權受限制之程度，認如諭知侵害較小
    之如具保、責付、限制出境、出害及限制住居等手段，均不
    足以確保本案日後審判及後續程序之進行，本件被告羈押之
    原因仍存在，並有羈押必要性，並無刑事訴訟第114條所列
    不得駁回具保聲請之事由，爰裁定駁回被告具保停止羈押之
    聲請等語。
二、抗告意旨略以：
（一）被告於原審準備程序時均已坦承犯行，則相關證人即同案
      被告等人所證述對被告不利部分，因被告已經坦承犯行，
      且對相關同案被告證述之證據能力均不爭執，相關同案被
      告亦改依簡易程序進行，是縱仍有同案被告於偵查中，亦
      無礙法院罪刑之認定，本案顯無勾串共犯或證人之虞。共
      同被告陳俊吉、陳言愷、陳珮庭、黃慧貞雖與被告甲○○有
      一、二等血親、姻親關係，惟其等均已就犯刑法第231條
      第1項前段之圖利使人為性交或猥褻罪坦承犯罪，復扣有
      相關對話紀錄，而陳珮庭、黃慧貞又已改為簡易程序終結
      ，難認被告甲○○與其等有串證之必要。
（二）又原裁定意旨雖認無起訴書所指自106年12月起至108年2
      月前之外報表等相關記帳表單足以明確釐清犯罪所得，而
      認被告有可能透過其對於應召站之參與程度及影響而有藏
      匿、湮滅各該金流證據等語，然有關犯罪所得為檢察官起
      訴舉證之問題，如無證據怎可擅行臆測有犯罪所得，況本
      案相關金流證據為同案被告楊松霈處理，且本案警方已將
      相關帳冊扣案，同案被告楊松霈已明確交代，經具保在外
      ，如又認被告有滅證、藏匿等，顯有矛盾，且此部分相關
      事證已經證人楊松霈證述在卷，並扣得帳冊資料，被告又
      已坦承犯行，難認有串證之可能。
（三）至於被告與同案被告陳俊吉、陳言愷、陳珮庭、黃慧貞等
      人間雖具有血親、姻親關係，惟上開同案被告均已就所共
      犯刑法第231條規定坦承犯行，且本案並已扣得相關對話
      紀錄，難認有何串證之必要。
（四）綜上，被告坦承犯行，相關共犯均認罪，證據資料均扣案
      中，被告所犯並非重罪，顯無刑事訴訟法第101條第2項之
      湮滅、偽造、變造證據或勾串共犯或證人之虞，原裁定自
      有不當，應予撤銷，發回原審法院改以具保、責付或限制
      住居等處分。
三、被告經法官訊問後，認為犯罪嫌疑重大，且有事實足認有刑
    事訴訟法第101條第1項各款所定情形，而有羈押之必要者，
    得羈押之；羈押被告，審判中不得逾3月，但有繼續羈押之
    必要者，得於期間未滿前，經法院依刑事訴訟法第101條或
    第101條之1之規定訊問被告後，以裁定延長之；延長羈押期
    間，審判中每次不得逾2月，刑事訴訟法第101條之第1項、
    第108條第1項、第5項分別定有明文。又又羈押被告之目的
    ，在於確保訴訟程序之進行及刑罰之執行，而被告有無羈押
    之必要，由事實審法院就具體個案情節予以斟酌決定，如就
    客觀情事觀察，其羈押之裁定在目的與手段間並無違反比例
    原則，即無違法或不當可言（最高法院106年度台抗字第624
    號、第568號裁定意旨參照）。是被告有無刑事訴訟法第101
    條所規定之羈押要件、應否羈押，以及羈押後其羈押原因是
    否仍然存在、有無繼續羈押之必要，承審法院本得斟酌訴訟
    進行程度及其他一切情形而為認定，故受羈押之被告除確有
    刑事訴訟法第114條所列情形之一，經具保聲請停止羈押不
    得駁回外，如以其他原因聲請具保停止羈押，其准許與否，
    承審法院本有自由裁量之職權，苟無濫用其權限之情形，即
    不得任意指為違法（最高法院106年度台抗字第900號、第88
    6號、第843號裁定意旨參照）。
四、經查：
（一）被告犯罪嫌疑重大：
      被告於原審移審訊問中，僅坦認有代班，幫忙收錢，但否
　　  認參與應召站工作，並稱不知道收的錢是什麼錢，僅核對
      金額是否正確，因我從事當舖業，我覺得錢是客人借貸收
      取的利息金額云云（見原審卷第20頁），但據卷內證人即
      同案被告陳言愷、楊松霈、吳原棋、李正淵、黃少瀹、沈
      姓少年等人之供述，復有搜索扣押筆錄、扣案物、被告使
      用行動電話內相簿截圖，被告使用行動電話監聽譯文等資
      料，可認被告涉犯與少年共犯刑法第231條第1犯罪嫌疑確
      屬重大。
（二）被告有刑事訴訟法第101條第1項第2款之羈押事由：
      觀被告於警、偵訊及原審移審中訊問中所陳，僅就部分客
      觀事實坦承，但否認主觀犯意，是被告所述顯有避重就輕
      之情形，並否認犯行，雖辯護人稱被告於原審準備程序中
      坦承犯行，及相關同案被告均為認罪之陳述，有部分同案
      被告陳珮庭、黃慧貞等人均改為簡易程序進行等語，然觀
      被告於原審雖稱認罪等語，但稱沈姓少年不是我介紹加入
      ，並就扣案物如潤滑液、保險套、電腦及行動電話等均否
      認供犯罪所用等語（見附於證物袋光碟之原審卷131至146
      頁），是被告確有如辯護意旨所稱就檢察官起訴犯罪事實
      均為自白之情，尚有疑義。又本案被告人數多達14人，多
      數被告於警、偵訊中所述已有陳述先後不一，及避重就輕
      之情形，縱然有部分同案被告於原審準備程序中為認罪之
      陳述，但就相關犯行、帳戶內款項等均未明確陳述，且被
      告與同案被告陳俊吉、陳言愷、陳珮庭等人間分別具有父
      子或手足關係，互核被告與相關共犯、證人間之證述，可
      知關於被告於該應召集團內擔任角色、負責之工作、所受
      有報酬，及該應召集團犯罪所得等，均待釐清，縱然同案
      被告均為認罪之陳述或有部分被告同意改為簡易審判程序
      進行，然被告如與相關共犯見面或通訊，則恐有使案情有
      晦暗之危險，而有事實足認被告有勾串共犯或證人之虞。
（三）本案無刑事訴訟法第114條不得駁回其具保聲請之情形存
　　　在：
      本案被告所涉犯為與少年共犯刑法231條第1項之圖利使人
　　  為性交或猥褻行為罪，非最重本刑為3年以下有期徒刑、
　　  拘役或專科罰金之罪者，被告亦未主張其現罹疾病，非保
　　  外治療顯難痊癒或有懷孕之情形，是本件並無刑事訴訟法
      第114條各款所定應停止羈押之情形。　　
（四）本案有羈押之必要：
      審酌被告上揭情形，比較司法追訴審判執行之國家社會公
      益及被告人身自由等事由，認對被告施予預防性羈押處分
      應屬必要，並符合比例原則，始得以順利進行追訴、審判
      ，以及保全將來可能對被告刑罰之執行，尚無從以具保、
      責付或限制住居及其他必要處分方式等手段替代。本案被
      告所涉上開犯行，犯罪情節重大，本院認被告有刑事訴訟
      法第101條第1項第2款之羈押原因，業如前述，則被告於
      現階段之訴訟程序中，尚難有何羈押以外之方法代替之，
      確有羈押之必要，適足以防衛社會安全，並不違比例原則
      與最後手段原則。
五、綜上所述，原裁定駁回被告具保停止羈押之聲請，業已敘明
　　被告涉犯與少年共犯刑法第231條第1項意圖營利使人為性交
    或猥褻行為罪之犯罪嫌疑重大，且因被告與同案被告等多人
    間分別具有一、二親等血親、姻親關係，並據證人供述，及
    扣案資料，可認被告在該犯罪集團內具有一定影響力，被告
    有前述羈押原因及羈押之必要性，且迄今依然存在，權衡國
    家刑事司法權之有效行使、社會秩序及公共利益、被告人身
    自由受限制之程度，倘不予以羈押，恐有礙於審判及執行程
    序，被告復無刑事訴訟法第114條各款所列不得駁回具保聲
    請停止羈押之事由，原法院駁回被告具保停止羈押之聲請，
    核無違法或不當，其認事用法，亦無明顯違反比例原則之情
    。抗告意旨指摘原裁定為不當，尚非有理，抗告為無理由，
    應予駁回。
六、據上論斷，依刑事訴訟法第412條，裁定如主文。
中　　華　　民　　國　　109 　年　　4 　　月　　9 　　日
                  刑事第一庭審判長法　官  周政達
                                  法　官  曾德水
                                  法　官  程克琳
以上正本證明與原本無異。
不得再抗告。 
                                  書記官  劉靜慧
中　　華　　民　　國　　109 　年　　4 　　月　　10　　日